臺灣高等法院臺南分院刑事裁定　　　　　　九十三年度聲再字第一三四號　　　Ｇ
　　　再審聲請人
　　　即受判決人　黃　月　英
右列聲請人因妨害自由案件，對於中華民國八十五年一月廿五日本院八十五年度上易
字第七五號確定判決（臺灣臺南地方法院八十四年度自字第五七六號），聲請再審，
本院裁定如左：
      主      文
再審之聲請駁回。
      理      由
一、聲請意旨：如附件聲請再審狀所載。
二、按法院認為無再審理由者，應以裁定駁回之，經裁定後，不得更以同一原因聲請
    再審，刑事訴訟法第四百卅四條第二項，定有明文。又按刑事訴訟法第四百廿條
    第一項第二款、第五款規定，有罪判決確定後，如原判決所憑證言、鑑定或通譯
    ，已證明其為虛偽，或參與原判決或前審判決或判決前所行調查法官，因該案件
    犯職務上之罪，已經證明者，或因該案件違法失職，已受懲戒處分，足以影響原
    判決者為由，固得為受判決人之利益聲請再審，而依刑事訴訟法第四百二十條第
    二項規定，本法第四百二十條第一項第一款至第三款及第五款情形，除已經確定
    判決證明為虛偽者外，尚必須有相當證據，足以證明其為虛偽，始屬相符。是原
    法院對於證據憑信力，依法得以自由心證而為判斷，自不容更就其已審酌不採證
    據，執為再審原因，致與法院得以自由心證判斷證據力法例有所違背（最高法院
    廿五年抗字第二九二號判例參照）。
三、本件聲請人無非係主張：自訴人鄭榮專報案時稱，八十四年五月十五日上午六時
    卅分許，無故侵入其住宅者，為不知名女子，有自訴人鄭榮專自訴狀及檢察官不
    起訴處分書為證，而原審判決法官，竟以「縱認聲請人與自訴人有男女關係」等
    語，認定事實。聲請人因而主張本件原確定判決，其事實認定，有刑事訴訟法第
    四百廿條第一項第二款、第五款所示參與審判法官犯職務上之罪情形云云。經查
    ，本件聲請人以原確定判決，有刑事訴訟法第四百廿條第一項第二款、第五款及
    同條第二項所示事由，而一再聲請再審，業經本院裁定，駁回其再審聲請，有本
    院九十二年度聲再字第七五號、九十二年度聲再字第八四號、九十二年度聲再字
    第一七一號、九十二年度聲再字第一八八號、九十三年度聲再字第一○六號、九
    十三年度聲再字第一一五號等裁定，而聲請人所主張再審事由，不僅大致相同，
    且均未就具體事證內容陳述，或舉出就形式上觀察，顯足認聲請人主張為可採之
    證據，故前開各案，經本院審理結果，均認聲請人再審聲請，為無理由，而予以
    駁回在案，有上揭裁定正本附卷足憑（詳本院卷一一七至一二六頁）。茲聲請人
    ，再以同一事由，聲請再審，復未就具體事證內容陳述，或提出形式上觀察足為
    可採證據，且未提出原判決所憑證言、鑑定或通譯，業經證明為虛偽之確定判決
    ，或參與原判決或前審判決或判決前所行調查法官，因該案件犯職務上之罪，已
    經證明之確定判決，或因該案件違法失職，已受懲戒處分，聲請人任意指摘原確
    定判決，認事用法錯誤，且一再以同一事由，聲請再審，依前說明，本件聲請再
    審程序，核與刑事訴訟法第四百卅四條第二項規定相違，難認適法，應予駁回。
四、據上論斷，應依刑事訴訟法第四百卅三條裁定如主文。
中    華    民    國      九十三      年      九      月      七        日
                                  臺灣高等法院臺南分院刑事第六庭
                                      審判長法官  蔡    崇    義
                                            法官  許    進    國
                                            法官  董    武    全
右正本證明與原本無異。
不得抗告。
                                      法院書記官  黃    全    忠
中    華    民    國      九十三      年      九      月      九        日